ACORDAO-COMPLETO-2339937

ACÓRDÃO DE RELAÇÃO

ACÓRDÃO DE RELAÇÃO 241/2019 ATA 1/2019 - SEGUNDA CÂMARA

Acórdão 241/2019-TCU-Segunda Câmara
Trata-se de representação encaminhada pela empresa Basis Tecnologia da Informação S.A., com pedido de medida cautelar, em razão de possível irregularidade no Pregão Eletrônico 9/2018, conduzido pelo Ministério dos Direitos Humanos (MDH) para contratação de “serviços de tecnologia da informação para atender necessidades do Ministério”.
Considerando a alegação da representante de que o Termo de Referência do pregão eletrônico não contempla os fatores de criticidade e disponibilidade para os sistemas a serem contratados, informações que entende necessárias para definir a exequibilidade dos preços unitários de “Pontos de Função Sustentados”;
considerando as conclusões uniformes da unidade técnica pela improcedência da representação, uma vez “que o preço unitário ofertado incide sobre o ponto de função sustentado e não sobre a métrica ‘ponto de função’” e que “não há razão nas alegações da empresa Basis quanto à alegação de lacuna na lógica do edital sobre os atestados de capacidade mínima”.
considerando que a representação preenche os requisitos de admissibilidade;
considerando que não restaram evidenciados os pressupostos necessários à concessão da medida cautelar pleiteada;
considerando o pedido da representante de ingresso como parte interessada no processo (peça 1) ;
considerando a jurisprudência deste Tribunal de que o denunciante/representante “não é considerado, automaticamente, parte processual, devendo, para obter essa condição, formular pedido de ingresso nos autos como interessado e comprovar razão legítima para intervir no processo";
considerando a inexistência de direito subjetivo que caracterize razão legítima para intervir no processo e que a representante poderá solicitar vista e cópia com base na Lei 12.527/2011 (Lei de Acesso à Informação) ;
os ministros do Tribunal de Contas da União, reunidos em sessão de 2ª Câmara, ACORDAM, por unanimidade, de acordo com os pareceres emitidos nos autos e com fundamento nos arts. 146, § 2º, 235 e 237, inciso VII, 250, inciso I, do Regimento Interno, 113, § 1º, da Lei 8.666/1993, e 103, § 1º, da Resolução TCU 259/2014, em conhecer desta representação e considerá-la improcedente; em indeferir a medida cautelar pleiteada e o pedido da representante de ingresso como parte interessada no processo; em dar ciência desta deliberação, bem como da instrução à peça 8, à representante e ao Ministério dos Direitos Humanos – MDH; e em arquivar o processo.
1. Processo TC-Processo 040.802/2018-3 (REPRESENTAÇÃO) 
1.1. Classe de Assunto: VI.
1.2. Representante: Basis Tecnologia da Informação S.A. (CNPJ 11.777.162/0001-57) .
1.3. Unidade: Ministério dos Direitos Humanos – MDH.
1.4. Relatora: ministra Ana Arraes.
1.5. Representante do Ministério Público: não atuou.
1.6. Unidade Técnica: Secretaria de Fiscalização de Tecnologia da Informação (Sefti) .
1.7. Representação legal: Graziela Marise Curado de Oliveira (OAB/DF 24.565) , representando Basis Tecnologia da Informação S.A..
1.8. Determinações/Recomendações/Orientações: não há.

Segunda Câmara

Ministério dos Direitos Humanos - MDH.

Basis Tecnologia da Informação S.A. (CNPJ 11.777.162/0001-57).

ANA ARRAES

Graziela Marise Curado de Oliveira (OAB/DF 24.565), representando Basis Tecnologia da Informação S.A..

Não atuou.

REPRESENTAÇÃO (REPR)

Secretaria de Fiscalização de Tecnologia da Informação (Sefti).